【裁判字號】    99,交簡上,5
【裁判日期】    990330
【裁判案由】    公共危險等
【裁判全文】
臺灣基隆地方法院刑事判決             99年度交簡上字第5號
上  訴  人
即  被  告  丁○○
上列上訴人即被告因公共危險等案件，不服本院基隆簡易庭98年
度基交簡字第467 號中華民國98年10月30日第一審刑事簡易判決
（聲請簡易判決處刑案號：98年度速偵字第393 號），提起上訴
，本院管轄之第二審合議庭判決如下：
    主      文
上訴駁回。
    事實及理由
一、本案經本院審理結果，認原審簡易判決以上訴人即被告陳定
    宏係犯刑法第185 條之3 、第185 條之4 等罪，依刑事訴訟
    法第449 條第1 項前段、第454 條第2 項、刑法第185 條之
    3 、第185 條之4 、第41條第1 項前段，刑法施行法第1 條
    之1 ，對上訴人所犯服用酒類，不能安全駕駛動力交通工具
    而駕駛罪部分，判處處拘役50日，如易科罰金，以新臺幣10
    00元折算1 日及駕駛動力交通工具肇事，致人受傷而逃逸罪
    部分，判處有期徒刑6 月，如易科罰金，以新臺幣1000元折
    算1 日。核其認事用法，尚無違誤，量刑亦堪稱妥適，應予
    維持，爰引用第一審簡易判決及檢察官聲請簡易判決處刑書
    （如附件）記載之事實、證據及理由。
二、上訴人即被告丁○○上訴意旨略以：伊已與被害人達成和解
    ，原審判決量刑過重云云。惟查，本院第一審簡易判決業已
    依被告之自白、被害人丙○○之於警詢中之證詞、酒精濃度
    測試單、刑法第185 條之3 案件測試觀察紀錄表、汽機車駕
    駛人酒後生理協調平衡檢測記錄表、臺北縣政府警察局舉發
    違反道路交通管理事件通知單、臺北縣政府警察局瑞芳交通
    分隊道路交通事故現場圖及現場照片11張等證據，認定被告
    之犯罪事實，並無違誤，並審酌被告明知酒後駕車之危險性
    ，猶漠視己身安危，亦罔顧公眾行之安全，於服用酒類，酒
    後呼氣中酒精濃度達每公升1.42毫克，已處於不能安全駕駛
    動力交通工具之狀態，仍騎乘機車上路，復於肇事致人於傷
    後，未即時施以救護、報警或採取其他必要措施，而逕行離
    開現場，所為實屬不該，所生危害非輕，惟念其係一時害怕
    始逃離現場，且犯後坦承犯行等一切情狀，核情分別量處如
    主文所示之刑，並諭知易科罰金之折算標準，原審認事用法
    ，洵無不當，量刑亦稱妥適。被告上訴指摘量刑過重云云，
    惟按量刑之輕重，係屬事實審法院得依職權自由裁量之事項
    ，苟已斟酌刑法第57條各款所列情狀，而未逾越法定刑度，
    不得遽指為違法。原判決就被告犯罪情節，已於理由欄詳加
    論斷，就刑罰裁量職權之行使，既未逾律所規定之範圍，亦
    無濫用權限之情形，自不得認其量刑有何不當，被告上訴為
    無理由，應予駁回。
據上論斷，應依刑事訴訟法第455條之1第1項、第3項、第368 條
、第373條，判決如主文。
本案經檢察官乙○○到庭執行職務。
中    華    民    國    99    年    3    月    30     日
                  刑事第一庭審判長法  官 陳伯厚
                                  法  官 張婷妮
                                  法  官 黃梅淑
以上正本與原本無異。
本件判決不得上訴。
中    華    民    國    99    年    3    月    30     日
                                  書記官 丁妍君
附件：
臺灣基隆地方法院刑事簡易判決       98年度基交簡字第467號
聲  請  人  臺灣基隆地方法院檢察署檢察官
被      告  丁○○  男  25歲（民國○○年○月○○日生）
                    身分證統一編號：Ｚ000000000號
                    住臺北縣瑞芳鎮○○○路28號2樓
上列被告因公共危險案件，經檢察官聲請以簡易判決處刑（98年
度速偵字第393號），本院判決如下：
    主  文
丁○○服用酒類，不能安全駕駛動力交通工具而駕駛，處拘役伍
拾日，如易科罰金，以新臺幣壹仟元折算壹日。又駕駛動力交通
工具肇事，致人受傷而逃逸，處有期徒刑陸月，如易科罰金，以
新臺幣壹仟元折算壹日。
    事實及理由
一、本件除補充「丁○○係基於不能安全駕駛動力交通工具而駕
    駛之犯意及基於肇事逃逸之犯意」外，餘犯罪事實、證據及
    應適用之法條，均引用如附件臺灣基隆地方法院檢察署檢察
    官聲請簡易判決處刑書之記載
二、本院審酌被告明知酒後駕車之危險性，猶漠視己身安危，亦
    罔顧公眾行之安全，於服用酒類，酒後呼氣中酒精濃度達每
    公升1.42毫克，已處於不能安全駕駛動力交通工具之狀態，
    仍騎乘機車上路，復於肇事致人於傷後，未即時施以救護、
    報警或採取其他必要措施，而逕行離開現場，所為實屬不該
    ，所生危害非輕，惟念其係一時害怕始逃離現場，且犯後坦
    承犯行等一切情狀，分別量處如主文所示之刑，並均諭知易
    科罰金之折算標準，以資懲儆。
三、依刑事訴訟法第449 條第1 項前段、第454 條第2 項，刑法
    第185 條之3 、第185 條之4 、第41條第1 項前段，刑法施
    行法第1 條之1 ，逕以簡易判決處刑如主文。
中    華    民    國    98    年    10    月    30    日
                  基隆簡易庭法  官  劉桂金
以上正本證明與原本無異。
如不服本判決，應於判決送達後10日內，向本院提出上訴書狀，
敘述上訴理由，上訴於本院合議庭，並按他造當事人之人數附具
繕本。
中    華    民    國    98    年    10    月    30    日
                            書記官  劉如純
附錄論罪科刑法條：
刑法第185條之3
服用毒品、麻醉藥品、酒類或其他相類之物，不能安全駕駛動力
交通工具而駕駛者，處1 年以下有期徒刑、拘役或科或併科15萬
元以下罰金。
刑法第185條之4
駕駛動力交通工具肇事，致人死傷而逃逸者，處6 月以上5 年以
下有期徒刑。
附件：
臺灣基隆地方法院檢察署檢察官聲請簡易判決處刑書
                                     98年度速偵字第393號
    被      告  丁○○  男  25歲（民國○○年○月○○日生）
                        住臺北縣瑞芳鎮○○○路28號2樓
                        國民身分證統一編號：Ｚ000000000號
上列被告因公共危險案件，業經偵查終結，認為宜以簡易判決處
刑，茲將犯罪事實及證據並所犯法條分敘如下：
        犯罪事實
一、丁○○於民國98年10月7日下午4時許，在臺北縣瑞芳鎮○○
    ○路28號2樓住處飲用酒類後，明知已不能安全駕駛動力交
    通工具，竟仍騎乘車牌號碼K7C-335號普通重型機車，沿臺
    北縣瑞芳鎮○○○路巷口往瑞八公路左轉魚坑方向行駛，
    嗣於同日下午4時51分許，行經臺北縣瑞芳鎮○○路10.6公
    里（基隆往瑞芳方向）時，因其酒後駕車注意力、判斷力降
    低，貿然駛入對向車道（逆向行駛），致不慎撞擊沿瑞八公
    路往瑞濱方向行駛由丙○○騎乘之車牌號碼WKK-396號輕型
    機車，致丙○○人、車倒地，受有頭部及右膝蓋擦傷之傷害
    （未據告訴）。詎丁○○明知肇事致人受傷，竟因恐擔負刑
    責，未採取適當之救護措施或報警處理，即逕行棄車逃逸，
    經丙○○報警處理，嗣於同日下午5時25分許，在臺北縣瑞
    芳鎮○○路69之1號前，為警查獲，並測試其口中呼氣之酒
    精濃度達每公升1.42毫克，始查知上情。
二、案經臺北縣政府警察局瑞芳分局報告偵辦。
        證據並所犯法條
一、上揭事實，業據被告丁○○於警詢及偵訊中供承不諱，核與
    被害人丙○○於警詢中證述情節相符，且有酒精濃度測試單
    、刑法第185條之3案件測試觀察紀錄表、汽機車駕駛人酒後
    生理協調平衡檢測記錄表、臺北縣政府警察局舉發違反道路
    交通管理事件通知單、臺北縣政府警察局瑞芳交通分隊道路
    交通事故現場圖及現場照片11張附卷可資佐證，被告犯嫌均
    應堪認定。
二、核被告所為，係犯刑法第185條之3酒後駕駛之公共危險罪嫌
    及同法第185條之4肇事逃逸罪嫌。所犯上開2罪間，犯意各
    別，罪名有異，請予分論併罰。
三、依刑事訴訟法第451條第1項聲請逕以簡易判決處刑。
    此  致
臺灣基隆地方法院簡易庭
中    華    民    國    98    年    10    月    14    日
                          檢  察  官  甲○○
本件正本經證明與原本無異
中    華    民    國    98    年    10    月    19    日
                          書  記  官  陳威志
附錄本案所犯法條：
刑法第185條之3：
服用毒品、麻醉藥品、酒類或其他相類之物，不能安全駕駛動力
交通工具而駕駛者，處 1 年以下有期徒刑、拘役或科或併科 15
萬元以下罰金。
刑法第185條之4：
駕駛動力交通工具肇事，致人死傷而逃逸者，處 6 月以上 5 年
以下有期徒刑。
附記事項：本件係依刑事訴訟法簡易程式辦理，法院簡易庭得不
傳喚被告、輔佐人、告訴人、告發人等出庭即以簡易判決處刑；
被告、被害人、告訴人等對告訴乃論案件如已達成民事和解而要
撤回告訴或對非告訴乃論案件認有受傳喚到庭陳述意見之必要時
，請即另以書狀向簡易法庭陳述或請求傳訊。

司法院資訊處製作；財團法人民間司法改革基金會備份。
